【裁判字號】    90,交上訴,11
【裁判日期】    891222
【裁判案由】    業務過失致死
【裁判全文】
臺灣高等法院高雄分院刑事判決                      九十年度交上訴字第一一號
    上  訴  人
    即  被  告  乙○○
右上訴人因業務過失致死案件，不服臺灣屏東地方法院八十九年度交訴字第一五五號
中華民國八十九年十二月二十二日第一審判決（起訴案號：臺灣屏東地方法院檢察署
八十九年度偵字第五一五六號），提起上訴，本院判決如左：
      主  文
上訴駁回。
乙○○緩刑參年。
      事  實
一、乙○○係裕峰肉品有限公司司機，為從事業務之人，民國八十九年五月二十四日
    上午九時十分許，駕駛該公司所有之車號ＷＰ－７４２２號箱型小貨車送貨途中
    ，在限速每小時四十公里之屏東縣高樹鄉○○村○○路，由泰山村往高樹村方向
    行駛，乙○○原應注意汽車駕駛人駕車不得超速，且前行車連貫二輛以上者，不
    得超車，又超車時應與前車保持半公尺以上之間隔，而依當時情況，路況良好，
    視線無礙，無不能注意之情事，竟疏未注意，於行經該路段技術巷口時，為超越
    前方二部車輛，冒然以時速約八十公里速度行駛，且未與前車保持適當距離，適
    有同向潘王英碧騎乘車號ＷＱＤ－６０７號輕型機車行至該處，欲左轉進入技術
    巷，乙○○見狀煞車不及，致小貨車右側擦撞上開機車左手把，潘王英碧因而人
    車倒地，受有頭部外傷合併顱內出血等傷害，經送醫急救後延至同年七月二十日
    十六時三十分許不治死亡。乙○○於肇事後，未被有偵查權限之機關發現時，即
    向前來處理之警員自首，並接受偵訊審判。
二、案經甲○○訴請臺灣屏東地方法院檢察署檢察官偵查起訴。
      理  由
一、訊之上訴人即被告乙○○對於右揭犯罪事實皆已坦承不諱，核與被害人家屬甲○
    ○指訴及目擊證人蘇連泰於警訊中陳稱：「當時有四部車輛由泰山往高樹方向行
    駛，肇事小貨車在第三部，而我在小貨車後面，而前第一、二部行駛到該肇事地
    點時，均已減速讓機車ＷＱＤ－６０７號通過產業路，而小貨車司機則超過對向
    （高樹往泰山車道），要超過前第一、二部車後，而在該車道，小貨車右側，擦
    撞到機車，致機車倒地受傷。」（見八十九年度相字第四七三號偵查卷第三十二
    頁）等情相符，而被害人潘王英碧確因本件車禍而死亡，亦有檢察官督同法醫相
    驗屬實，製有勘驗筆錄、相驗屍體證明書、驗斷書等在卷為憑。按行車速度，依
    標誌之規定，無標誌者，在市區道路，時速不得超過四十公里；汽車前行車連貫
    二輛以上者，不得超車；超越時應顯示左方向燈，並於前車左側保持半公尺以上
    之間隔超過，道路交通安全規則第九十三條第一項第一款、第一百零一條第二款
    、第五款分別定有明文。上訴人乙○○駕車自應注意上述規定，以策安全，且依
    卷附道路交通事故調查報告表所載，本件肇事時地之天候及路況皆良好，並無不
    能注意之情事，竟疏未注意，以致肇事，上訴人乙○○之行為顯有過失，臺灣省
    高屏澎區車輛行車事故鑑定委員會亦認定上訴人乙○○駕駛自小貨車超速行駛，
    未依規定超車超越，未保持安全間隔為肇事原因，被害人潘王英碧駕駛輕機車無
    肇事因素，有該會高屏澎鑑字第八九一二二四號函附卷可參，益證上訴人乙○○
    行為確有過失，而其過失行為與被害人死亡間復有相當因果關係，事證明確，其
    犯行堪以認定。
二、核上訴人乙○○所為，係犯刑法第二百七十六條第二項之業務過失致人於死罪。
    上訴人乙○○於肇事後，未被有偵查權限之機關發現何人肇事前，即主動向前來
    處理之警員表明其肇事者，並接受偵訊審判，有公務電話紀錄單在卷足據，為對
    未發覺之犯罪自首而接受裁判，應依法減輕其刑。
三、原審因而依刑法第二百七十六條第二項、第六十二條前段之規定，並審酌上訴人
    乙○○尚無前科，素行堪稱良善，且犯後亦能坦認犯行，態度良好，惟因犯罪所
    生之損害已鉅，且其過失責任非輕等一切情狀，量處量處有期徒刑一年。經核原
    判決認事用法均無不合，量刑亦屬適當，被告乙○○上訴謂原判決量刑過重，為
    無理由，應予駁回。
四、查上訴人乙○○前未曾受有期徒刑以上刑之宣告，有台灣屏東地方法院檢察署刑
    案資料查註紀錄表及台灣高等法院被告全國前案紀錄表在卷可佐，因其一時失慎
    ，偶觸刑章，且本院審理中已與被害人家屬和解，被害人家屬亦表示不願追究，
    有屏東縣高樹鄉調解委員會調解筆錄及被害人家屬甲○○之撤回附帶民事訴訟聲
    請書在卷可按，經此次偵審程序及判刑教訓後，當知所警惕，應無再犯之虞，本
    院認其所受之宣告刑以暫不執行為適當，爰併予宣告緩刑，其期間為三年，以啟
    自新。
據上論斷，應依刑事訴訟法第三百六十八條、刑法第七十四條第一款，判決如主文。
本案經檢察官林應華到庭執行職務。
中    華    民    國  九十      年       三       月   三十   日
                              臺灣高等法院高雄分院刑事第八庭
                                  審判長法官  郭雅美
                                        法官  莊飛宗
                                        法官  張盛喜
右正本證明與原本無異。
如不服本判決，應於判決送達後十日內向本院提出上訴狀，其未述理由者並應於提
出上訴狀後十日內向本院補提理由書（應附繕本)。
                                      書記官  魏文常
中    華    民    國      九十      年       四       月     二   日
附錄本判決論罪科刑法條：
刑法第二百七十六條第二項
從事業務之人，因業務上之過失犯前項之罪者，處五年以下有期徒刑或拘役，得併科
三千元以下罰金。
                                                                  Ｊ


司法院資訊處製作；財團法人民間司法改革基金會備份。
